臺灣臺南地方法院刑事判決
110年度重訴字第26號
公  訴  人  臺灣臺南地方檢察署檢察官
被      告  許滄林


選任辯護人  江信賢律師
            鄭安妤律師
            蘇榕芝律師
上列被告因違反槍砲彈藥刀械管制條例案件，經檢察官提起公訴
（110年度營偵字第392號），本院判決如下：
    主  文
許滄林犯未經許可製造非制式手槍罪，累犯，處有期徒刑柒年，
併科罰金新臺幣捌萬元，罰金如易服勞役，以新臺幣壹仟元折算
壹日。
扣案如附表一所示之物均沒收。
    事  實
一、許滄林明知可發射子彈具有殺傷力之手槍、具有殺傷力之子
    彈及槍砲主要組成零件，分別為槍砲彈藥刀械管制條例第4
    條第1項第1款、第2款、第2項所列管之物品，且依同法第5
    條規定，該等列管物品，非經中央主管機關許可，不得製造
    、持有，竟基於未經許可而一併製造具殺傷力之非制式手槍
    、子彈及槍砲主要組成零件之計畫及犯意，先於民國109年1
    1月間，以其所有使用0000000000門號之蘋果牌手機1支（序
    號00000000000號），上網由「蝦皮」購物網站向姓名年籍
    不詳之數名賣家購得模擬槍1把、未貫通之金屬槍管4根及裝
    飾彈逾79顆（確切購買數量不明）後，即於110年1月間，經
    由依序以固定器固定上開模擬槍之槍管及未貫通之金屬槍管
    、使用噴燈燒紅槍管、以電鑽鑽通槍管內之阻鐵而予以貫通
    ，再以切刻器、砂輪機磨平槍管外觀之工法，製成可發射子
    彈而具有殺傷力之非制式手槍（型號：MODEL GUN JP915，
    槍枝管制編號：0000000000號，含彈匣2個，下稱本件手槍
    ）1枝及製成屬於槍砲主要組成零件之槍管（下稱貫通槍管
    ）4根，並同時透過依序以一字起子將前開裝飾彈之底座卸
    下、在底座裝上底火並裝回彈殼底下、彈殼內填充發射火藥
    、以老虎鉗旋裝並以黏著劑黏合彈頭與彈殼之方法，製成具
    有殺傷力之子彈59顆（其中2顆業遭許滄林射擊而未存）。
    嗣經警循線於110年2月5日至許滄林位於臺南市○○區○○路000
    巷0號之7住處，搜索扣得本件手槍1枝、貫通槍管4根、子彈
    57顆及附表一B所示之許滄林所有而供製造本件手槍、貫通
    槍管及子彈所使用之物，而查獲前情。
二、案經臺南市政府警察局學甲分局報請臺灣臺南地方檢察署檢
    察官偵查起訴。
    理  由
一、本判決下列所引用之各項證據，檢察官、辯護人及被告許滄
    林均同意作為證據，且本院審酌各該證據作成之客觀環境及
    條件，均無違法或不當取證或其他顯不可信之情形，作為證
    據使用皆屬適當，依刑事訴訟法第159條之5之規定，均有證
    據能力。
二、訊據被告對於上揭事實均坦承不諱，並有附表三所示之非供
    述證據可稽，復有本件手槍1枝、貫通槍管4根、子彈57顆及
    附表一B所示之被告所有而供製造本件手槍、貫通槍管及子
    彈所使用之物扣案為證，且本件手槍1枝、貫通槍管4根及子
    彈57顆，經如附表一「鑑定結果」欄所示之鑑定結果，分別
    屬於可發射子彈而具有殺傷力之非制式手槍、槍砲主要組成
    零件及具有殺傷力之子彈，有內政部警政署刑事警察局110
    年3月15日刑偵二三字第1103100845號函、110年3月23日刑
    鑑字第1100025463號鑑定書、110年6月8日刑鑑字第1100034
    315號鑑定書各1份及內政部110年7月29日內授警字第110087
    1961號函各1份可憑（分見偵卷第49至50、127、135至142、
    147、151至152頁），足認被告自白與上開事證相符，堪予
    採信。從而，本件事證明確，被告犯行洵堪認定，應依法論
    科。
三、論罪科刑部分：
　㈠按未經許可製造槍砲彈藥刀械等違禁物，其所侵害者為社會
    法益，如果同時製造之違禁物客體種類相同（如同為手槍、
    同為子彈，或同為爆裂物），縱令製造完成之客體有數個（
    如數枝手槍、數發子彈或數個爆裂物），應仍為單純一罪，
    不發生想像競合犯之問題(最高法院103年度台上字第602號
    裁判意旨可資參照)。核被告所為，係犯槍砲彈藥刀械管制
    條例第7條第1項之未經許可製造非制式手槍罪、同法第12條
    第1項之未經許可製造子彈罪及同法第13條第1項未經許可製
    造槍砲主要組成零件罪。被告製造非制式手槍、子彈及槍砲
    主要組成零件後，予以持有之低度行為，各為製造之高度行
    為所吸收，均不另論罪。
　㈡被告本於一併製造非制式手槍、子彈及槍砲主要組成零件之
    犯罪計畫，而同時製造非制式手槍、子彈及槍砲主要組成零
    件，係一行為觸犯上開三罪名，為想像競合犯，依刑法第55
    條規定從重論以槍砲彈藥刀械管制條例第7條第1項之未經許
    可製造非制式手槍罪。
　㈢被告固曾因施用毒品案件，經法院裁定應執行有期徒刑9月確
    定，並於106年10月21日執行完畢，有臺灣高等法院被告前
    案紀錄表1份可稽，其受有期徒刑之執行完畢，5年以內故意
    再犯本件有期徒刑以上之罪，雖為累犯，然其先前未有觸犯
    槍彈藥刀械管制條例之犯罪，且本件犯行時間與上開前案執
    行完畢日，相距逾3年，亦無證據足認被告有重複與本件相
    類犯行之傾向，或所犯罪行將造成特別嚴重之法益侵害，以
    致有必要加重本件所犯罪名之法定刑，故經衡酌本件與上開
    被告前案之罪質及犯罪情節，審酌各項量刑事由後，已足以
    充分評價被告所應負擔之罪責，尚無加重法定本刑之必要，
    參酌司法院大法官釋字第775號解釋意旨，不依刑法第47條
    第1項規定加重其刑。
　㈣按犯罪之情狀顯可憫恕，認科以最低度刑仍嫌過重者，得酌
    量減輕其刑，刑法第59條雖有明文；然必須犯罪另有特殊之
    原因與環境等情，而在客觀上足以引起一般同情，認為即予
    宣告法定最低度刑期猶嫌過重者，始有其適用。槍枝係具有
    強力殺傷性之武器，而具有殺傷力之子彈可供槍枝射擊，槍
    砲主要組成零件可供組成具有殺傷力之槍砲，均具有危害生
    命健康及社會安全之高度風險，故法律明文禁止製造、持有
    ，並課以重刑，以維護社會治安，保障人民生命、身體、自
    由及財產之安全，被告以貫通槍管內阻鐵之方式，使原本均
    無從發射彈頭或彈丸而未具殺傷力之模擬槍及內置阻鐵之槍
    管，分別成為可正常擊發子彈而具有殺傷力之槍枝及槍砲之
    主要組成零件，復結合底火、火藥、彈殼、彈頭而製出具有
    殺傷力之子彈59顆，實有危害於社會治安，對人民之生命身
    體安全構成潛在威脅，且無其他事證足認被告之犯罪另有特
    殊之原因與環境，在客觀上足以引起一般同情，而有即使宣
    告上開法定最低度刑猶嫌過重之情事，難認有憫恕之處，尚
    不宜引用刑法第59條規定減輕其刑，被告及辯護人請求適用
    刑法第59條等語，尚非可採。
　㈤爰審酌被告非法製造具有殺傷力之非制式手槍、子彈及槍砲
    主要組成零件，致存有槍枝、子彈及槍砲主要組成零件在社
    會上散布，而使不法之徒得以持擁進行危害社會之犯罪之虞
    ，對於社會治安潛藏高度危險，然念及被告於犯後尚知坦承
    犯行，亦清楚交待犯罪過程，犯後態度堪稱良好，又其先前
    並無觸犯槍彈藥刀械管制條例之犯罪前科，有臺灣高等法院
    被告前案紀錄表1份可參，本件係為首次觸犯同條例而非反
    覆犯之，且考量被告製造之非制式手槍1支、貫通槍管4根，
    數量非鉅，且與同製造之子彈均未見有何用於傷害他人生命
    身體或從事其他不法活動之跡象，復兼衡被告自述其係高中
    肄業、未婚無子女、擔任鷹架工人而須扶養母親之智識程度
    及家庭、經濟狀況等一切情狀，量處如主文所示之刑，並就
    罰金部分併予諭知如易服勞役之折算標準。
  ㈥沒收部分
　⑴扣案之本件手槍1枝、子彈38顆及貫通槍管4根（即分如附表
    一A所示之物），均屬違禁物，均依刑法第38條第1項規定宣
    告沒收。又被告原本製造之59顆子彈，除附表一A編號2所示
    之38顆外，其餘業遭被告射擊之2顆以及送驗試射之子彈19
    顆，均因射擊而不具備子彈之結構及功能，已無殺傷力而喪
    失違禁物之性質，無須宣告沒收。
　⑵扣案如附表一B所示之物，均屬被告所有而供其實行本件犯行
    使用之物，業據被告供承在卷（見審卷第101至103、151至1
    53頁），均依刑法第38條第2項前段規定宣告沒收。至於附
    表一B編號1所示其中經鑑驗而耗損之火藥，既已滅失，即無
    庸宣告沒收。
  ⑶扣案如附表二所示之物，均無證據足認係供、預備供本件犯
    罪所用或犯罪所生之物，亦非違禁物或須義務沒收之物，均
    不予宣告沒收。
據上論斷，應依刑事訴訟法第299條第1項前段、槍砲彈藥刀械管
制條例第7條第1項、第12條第1項、第13條第1項，刑法第11條前
段、第55條前段、第42條第3項、第38條第1項、第2項前段，判
決如主文。
本案經檢察官黃彥翔起訴、檢察官洪欣昇到庭執行職務。
中　　華　　民　　國　　111 　年　　3 　　月　　18　　日
                  刑事第十三庭審判長法  官  鄭彩鳳
                                    法  官  王惠芬
                                    法  官  陳威龍
以上正本證明與原本無異。
如不服本判決應於收受本判決後20日內向本院提出上訴書狀，並
應敘述具體理由。其未敘述上訴理由者，應於上訴期間屆滿後20
日內向本院補提理由書狀（均須按他造當事人之人數附繕本）「
切勿逕送上級法院」。 
　　　　　　　　　　　　　　　　　  書記官  楊琄琄
中　　華　　民　　國　　111 　年　　3 　　月　　18　　日
附錄論罪科刑法條：
槍砲彈藥刀械管制條例第7條第1項： 
未經許可，製造、販賣或運輸制式或非制式火砲、肩射武器、機
關槍、衝鋒槍、卡柄槍、自動步槍、普通步槍、馬槍、手槍或各
類砲彈、炸彈、爆裂物者，處無期徒刑或7年以上有期徒刑，併
科新臺幣3千萬元以下罰金。
槍砲彈藥刀械管制條例第12條第1項：
未經許可，製造、販賣或運輸子彈者，處1年以上7年以下有期徒
刑，併科新台幣500萬元以下罰金。
槍砲彈藥刀械管制條例第13條第1項：
未經許可，製造、販賣或運輸槍砲、彈藥之主要組成零件者，處
3年以上10年以下有期徒刑，併科新台幣700萬元以下罰金。

附表一：
A： 
編號 扣案物品名稱及數量 鑑定結果 沒收與否及其依據 扣押位置與編號 ⒈ 本件手槍1枝(槍枝管制編號：0000000000號，含彈匣2個) 認係由仿手槍外型製造，組裝已貫通之金屬槍管而成之非制式手槍，之槍枝，組裝已貫通之金屬槍管而成，擊發功能正常，可供擊發適用子彈使用，認具殺傷力。  依刑法第38條第1項規定宣告沒收。 扣押物品目錄表編號01、1-1、1-2（警卷第15頁） ⒉ 未經試射之具殺傷力之子彈38顆 原送鑑之子彈57顆，認均由金屬彈殼組合直徑約8點8mm金屬彈頭而成之非制式子彈，採樣19顆試射，均可擊發而認具殺傷力。 均依刑法第38條第1項規定宣告沒收。 扣押物品目錄表編號1-1、1-2、3（警卷第15頁） ⒊ 貫通槍管4根 ⒈認均係已貫通之金屬槍管（可供組成具殺傷力槍枝使用）。 ⒉屬公告之槍砲主要組成零件。 均依刑法第38條第1項規定宣告沒收。 扣押物品目錄表編號5（警卷第15頁） 
B： 
編號 扣案物品名稱及數量 沒收依據 扣案編號 ⒈ 火藥1包 ⒈淨重0點46公克，取0點19公克鑑定，餘0點27公克，檢出硝化甘油、硝化纖維、過氯酸鉀、鋁粉、鎂粉、硫磺等成分，認含雙基發射火藥及煙火類火藥等成分。 ⒉被告所有供製造子彈使用，依刑法第38條第2項前段規定宣告沒收。 ⒊鑑驗所耗損之火藥既已滅失，即無庸宣告沒收銷燬。 扣押物品目錄表編號10（警卷第15頁） ⒉ 固定器1臺 被告所有並供其製造本件手槍、貫通槍管使用，依刑法第38條第2項前段規定宣告沒收。 扣押物品目錄表編號6（警卷第15頁） ⒊ 電鑽1把 同上 扣押物品目錄表編號7（警卷第15頁） ⒋ 沙輪機2臺 同上 扣押物品目錄表編號8、17（警卷第15、17頁） ⒌ 鑽頭器具1批 同上 扣押物品目錄表編號9（警卷第15頁） ⒍ 鑽頭1支 同上 扣押物品目錄表編號9-1（警卷第15頁） ⒎ 底火1盒 被告所有並供其製造子彈使用，依刑法第38條第2項前段規定宣告沒收。 扣押物品目錄表編號11（警卷第15頁） ⒏ 老虎鉗2支 同上 扣押物品目錄表編號12（警卷第15頁） ⒐ 一字起子2支 同上 扣押物品目錄表編號12（警卷第15頁） ⒑ 噴頭燈1組 被告所有並供其製造本件手槍、貫通槍管使用，依刑法第38條第2項前段規定宣告沒收。 扣押物品目錄表編號13（警卷第17頁） ⒒ 強力黏著劑1個 被告所有並供其製造子彈使用，依刑法第38條第2項前段規定宣告沒收。 扣押物品目錄表編號16（警卷第17頁） ⒓ 切割器1臺 被告所有並供其製造本件手槍、貫通槍管使用，依刑法第38條第2項前段規定宣告沒收。 扣押物品目錄表編號21（警卷第17頁） ⒔ 蘋果牌手機1支（序號：000000000000000號，含0000000000門號SIM卡1張） 被告所有供其上網購買製造本件手槍、貫通槍管、子彈所用之模擬槍、未貫通之金屬槍管及裝飾彈，依刑法第38條第2項前段規定宣告沒收。 扣押物品目錄表編號18（警卷第17頁） 

附表二：不予沒收部分
編號 扣案物品名稱及數量 不予沒收之依據 扣押位置與編號 ⒈ 槍管1根 ⒈鑑定結果認係內含阻鐵之金屬槍管。 ⒉非屬公告之槍砲主要組成零件。 ⒊無證據足認係供、預備供本件犯罪所用或犯罪所生之物，亦非違禁物或須義務沒收之物。 扣押物品目錄表編號5（警卷第15頁） ⒉ 手槍半成品2個  ⒈鑑定結果認係金屬滑套（欠缺撞針）及金屬槍身。 ⒉均非屬公告之槍砲主要組成零件。 ⒊無證據足認係供、預備供本件犯罪所用或犯罪所生之物，亦非違禁物或須義務沒收之物。 扣押物品目錄表編號2（警卷第15頁）  ⒊ 零組件1包  ⒈鑑定結果認係金屬彈簧、金屬復進簧桿、金屬棒等物。 ⒉均未列入公告之槍砲主要組成零件。 ⒊無證據足認係供、預備供本件犯罪所用或犯罪所生之物，亦非違禁物或須義務沒收之物。 扣押物品目錄表編號2（警卷第15頁）  ⒋ 子彈半成品1包  ⒈鑑定結果認係底火速桿感及導火孔螺絲（導火孔未車通）。 ⒉均未列入公告之槍砲主要組成零件。 ⒊無證據足認係供、預備供本件犯罪所用或犯罪所生之物，亦非違禁物或須義務沒收之物。 扣押物品目錄表編號4（警卷第15頁）  ⒌ 非制式子彈20顆  ⒈鑑定結果認均由金屬彈殼組合直徑約8點8mm金屬彈頭而成，其內均不具底火、火藥而不具殺傷力。 ⒉均未列入公告之槍砲主要組成零件。 ⒊無證據足認係供、預備供本件犯罪所用或犯罪所生之物，亦非違禁物或須義務沒收之物。 扣押物品目錄表編號19（警卷第17頁）  ⒍ 監視器1臺  無證據足認係供、預備供本件犯罪所用或犯罪所生之物，亦非違禁物或須義務沒收之物。 扣押物品目錄表編號20（警卷第17頁）  

附表三：非供述證據
本院110年聲搜字第160號搜索票1份【警卷第9頁(同偵卷第57頁)
】
臺南市政府警察局學甲分局搜索扣押筆錄、扣押物品目錄表、扣
押物品收據各1份【警卷第11至14頁(同偵卷第59至62頁)、警卷
第15至17頁(同偵卷第63至65頁)、警卷第19頁(同偵卷第67頁)】
臺南市政府警察局槍枝初步檢視報告表1份【警卷第21至30頁(同
偵卷第69至78頁)】
現場照片共18張【警卷第31至47頁(同偵卷第79至95頁)】
被告之手機翻拍照片共7張【警卷第49至53頁(同偵卷第97至101
頁)】
臺南市政府警察局學甲分局110年度槍保字第54號、110年度彈保
字第43號、110年度保管字第1332號扣押物品清單各1份【偵卷第
123、125、145、146頁】
內政部警政署刑事警察局110年08月31日刑偵二三字第110009303
1號函暨職務報告及扣案手機涉案擷圖各1份【偵卷第155至161頁
】